ACORDAO-COMPLETO-2342226

ACÓRDÃO DE RELAÇÃO

ACÓRDÃO DE RELAÇÃO 638/2019 ATA 3/2019 - SEGUNDA CÂMARA

Acórdão 638/2019-TCU-Segunda Câmara
	VISTOS, relacionados e discutidos estes autos de Admissão, de servidores da Empresa de Tecnologia e Informações da Previdência – Dataprev, encaminhados a este Tribunal para apreciação na forma dos arts. 2º, caput e inciso II, e 4º, caput, da Instrução Normativa - TCU 78/2018.
Considerando que nos atos de admissão constantes deste processo foram detectadas a existência dos respectivos desligamentos, conforme verificação da documentação anexada, seja por meio da constatação da existência de ato de desligamento na base Sisac e Siape, ou pela constatação do óbito do servidor;
Considerando o parecer do Ministério Público junto a este Tribunal; 
ACORDAM os Ministros do Tribunal de Contas da União, diante das razões expostas pelo Relator, com fulcro nos arts. 1º, inciso V, e 39, inciso I, ambos da Lei 8.443, de 16 de julho de 1992, c/c os 1º, inciso VIII; 17, II; 62, III; 137, IV; 143, II e 260, do RI/TCU, em:
Considerar prejudicado por perda de objeto os atos de admissão abaixo relacionados, tendo em vista não produzirem mais efeitos financeiros, por força do art. 7º da Resolução TCU nº 206, de 2007, alterada pela Resolução 237/2010.
1. Processo TC-Processo 027.882/2018-7 (ATOS DE ADMISSÃO) 
	1.1. Interessados: Aline Gonçalves dos Santos (XXX.147.891-XX) ; Ana Karina de Sousa Proença (XXX.863.863-XX) ; Anderson Tiago Barbosa de Carvalho (XXX.992.675-XX) ; Andre Leonardo Soleo Miranda (XXX.704.601-XX) ; Andre Luiz Fernandes de Mello (XXX.475.501-XX) ; Anthony Herbert da Silva (XXX.491.683-XX) ; Bento Gomes Barbosa Junior (XXX.128.271-XX) ; Breno Henrique Bicalho de Abreu (XXX.833.316-XX) ; Charles Gomes Silva (XXX.505.437-XX) ; Cynara Bahia de Melo (XXX.803.036-XX) ; Daniel Chicayban Bastos (XXX.665.997-XX) ; Daniela de Senna Eyng Renuncio (XXX.875.539-XX) ; Diego Mariano de Oliveira (XXX.219.981-XX) ; Diego Pino Tome (XXX.041.937-XX) ; Diego Santos Cardozo (XXX.933.115-XX) ; Diego de Oliveira Martins (XXX.062.667-XX) ; Douglas Zocante Videira (XXX.370.858-XX) ; Elvys Castro dos Santos (XXX.825.111-XX) ; Emilio Cesar Weba Filho (XXX.458.783-XX) ; Fabio Borges Moura (XXX.833.917-XX) 
	1.2. Órgão/Entidade: Empresa de Tecnologia e Informações da Previdência - Dataprev
	1.3. Relator: Ministro Raimundo Carreiro
	1.4. Representante do Ministério Público: Procurador Rodrigo Medeiros de Lima
	1.5. Unidade Técnica: Secretaria de Fiscalização de Pessoal (SEFIP) .
	1.6. Representação legal: não há.
	1.7. Determinações/Recomendações/Orientações: não há.

Segunda Câmara

Aline Gonçalves dos Santos (XXX.147.891-XX); Ana Karina de Sousa Proença (XXX.863.863-XX); Anderson Tiago Barbosa de Carvalho (XXX.992.675-XX); Andre Leonardo Soleo Miranda (XXX.704.601-XX); Andre Luiz Fernandes de Mello (XXX.475.501-XX); Anthony Herbert da Silva (XXX.491.683-XX); Bento Gomes Barbosa Junior (XXX.128.271-XX); Breno Henrique Bicalho de Abreu (XXX.833.316-XX); Charles Gomes Silva (XXX.505.437-XX); Cynara Bahia de Melo (XXX.803.036-XX); Daniel Chicayban Bastos (XXX.665.997-XX); Daniela de Senna Eyng Renuncio (XXX.875.539-XX); Diego Mariano de Oliveira (XXX.219.981-XX); Diego Pino Tome (XXX.041.937-XX); Diego Santos Cardozo (XXX.933.115-XX); Diego de Oliveira Martins (XXX.062.667-XX); Douglas Zocante Videira (XXX.370.858-XX); Elvys Castro dos Santos (XXX.825.111-XX); Emilio Cesar Weba Filho (XXX.458.783-XX); Fabio Borges Moura (XXX.833.917-XX)

RAIMUNDO CARREIRO

não há.

Procurador Rodrigo Medeiros de Lima

ATOS DE ADMISSÃO (ADS)

Secretaria de Fiscalização de Pessoal (SEFIP).